【裁判字號】    96,訴,3688
【裁判日期】    970215
【裁判案由】    毒品危害防制條例
【裁判全文】
臺灣臺中地方法院刑事判決              96年度訴字第3688號
公  訴  人  臺灣臺中地方法院檢察署檢察官
被      告  乙○○
                    （現另案於臺灣臺中監獄執行中）
上列被告因違反毒品危害防制條例案件，經公訴人提起公訴（九
十六年度毒偵字第四八０一號），被告於準備程序中就被訴事實
為有罪之陳述，經告以簡式審判之旨，並聽取意見後，合議庭裁
定由受命法官獨任進行簡式審判程序，本院判決如下：
    主    文
乙○○施用第一級毒品，累犯，處有期徒刑玖月，扣案之第一級
毒品海洛因拾肆小包（合計淨重伍點玖公克，包裝重貳點貳
公克）沒收銷燬之，扣案之注射針筒貳支沒收；又施用第二級毒
品，累犯，處有期徒刑伍月，扣案之第二級毒品甲基安非他命
小包（合計驗餘淨重貳點零壹玖玖公克）沒收銷燬之，扣案之吸
食器壹組沒收。應執行有期徒刑壹年，扣案之第一級毒品海洛因
拾肆小包（合計淨重伍點玖公克，包裝重貳點貳公克）、第
二級毒品甲基安非他命小包（合計驗餘淨重貳點零壹玖玖公克
）均沒收銷燬之，扣案之注射針筒貳支、吸食器壹組均沒收
    犯罪事實
一、乙○○前曾因違反懲治盜匪條例等案件，經臺灣臺南地方法
    院於民國八十四年四月二十二日，以八十四年度訴字第一五
    三號判處有期徒刑八年，提起上訴後，由臺灣高等法院臺南
    分院判決及最高法院發回更審，最後經臺灣高等法院臺南分
    院於八十六年三月二十五日，以八十五年度上更二字第四三
    四號撤銷改判有期徒刑七年六月，於八十六年四月十八日確
    定，嗣於九十年三月二十九日假釋付保護管束，於九十三年
    五月十五日假釋期滿未經撤銷而視為執行完畢。其又於九十
    三年間因施用毒品案件，經本院裁定送臺灣臺中看守所附設
    勒戒處所觀察、勒戒後，認無繼續施用毒品之傾向，於九十
    三年十二月十四日執行完畢釋放出所，並由臺灣臺中地方法
    院檢察署檢察官於九十三年十二月二十一日，以九十三年度
    毒偵字第四六九０號為不起訴處分確定。詎乙○○仍不知悔
    改，竟於前開觀察、勒戒執行完畢後五年內，基於施用第一
    級毒品之犯意，於九十六年九月二日中午十二時許，在停放
    於臺中市○○區○○街二二號住處外之汽車內，以將第一級
    毒品海洛因羼水稀釋後置入針筒再注射靜脈之方式，施用第
    一級毒品海洛因一次。其另基於施用第二級毒品之犯意，於
    九十六年八月三十一日晚間十時許，在上開住處，以將第二
    級毒品甲基安非他命置放於玻璃球內以火燻烤，而後再吸食
    其霧化氣體之方式，施用第二級毒品甲基安非他命一次。嗣
    於九十六年九月四日下午七時十分許，為警察持本院所核發
    之搜索票，在臺中市○區○○路二二九之五號查獲，並當場
    扣得供乙○○施用之第一級毒品海洛因十四小包（合計淨重
    五點九三公克，包裝重二點二三公克）、第二級毒品甲基安
    非他命三小包（合計驗餘淨重二點零一九九公克），及其所
    有供施用第一級毒品海洛因用之注射針筒二支、供施用第二
    級毒品甲基安非他命所用之吸食器一組。
二、案經臺中市警察局三分局報請臺灣臺中地方法院檢察署檢察
    官偵查起訴。
    理    由
一、被告乙○○對其有於上揭時、地施用第一級毒品海洛因、第
    二級毒品甲基安非他命之犯罪事實，業於本院審理時供認不
    諱，並有供其施用之白色粉末十四包、透明結晶物三包及被
    告所有供犯罪所用之注射針筒二支及吸食器一組扣案可資佐
    證。被告經警方查獲後，其尿液經送請中山醫學大學附設醫
    院檢驗科藥物檢測中心檢驗之結果，驗有嗎啡、可待因、甲
    基安非他命、安非安命之陽性反應，有該中心出具之確認檢
    驗結果報告一紙存卷可證，而海洛因施用入人體後水解還原
    成嗎啡，再循嗎啡之代謝方式排出體外，已據行政院衛生署
    藥物食品檢驗局（八一）藥檢壹字第００六四三一號函說明
    綦詳。又扣案之白色粉末十四包經送請法務部調查局檢驗結
    果，均含有第一級毒品海洛因成分，合計淨重五點九三公克
    ，包裝重二點二三公克等情，有該局九十六年十月二十四日
    調科壹字第０九六二三０七三四七０號鑑定書一份在卷可按
    。而透明結晶物三包經送請行政院衛生署草屯療養院檢驗結
    果，含有第二級毒品甲基安非他命成分，合計驗後淨重二點
    零一九九公克等情，亦有該院九十六年九月十八日草療鑑字
    第０九六０００七一四九號鑑定書一份存卷可稽。再被告前
    曾於於九十三年間因施用毒品案件，經本院裁定送臺灣臺中
    看守所附設勒戒處所觀察、勒戒後，認無繼續施用毒品之傾
    向，於九十三年十二月十四日執行完畢釋放出所，並由臺灣
    臺中地方法院檢察署檢察官於九十三年十二月二十一日，以
    九十三年度毒偵字第四六九０號為不起訴處分確定之事實，
    有臺灣高等法院被告前案紀錄表及刑案資料查註紀錄表各一
    份在卷可憑。綜上，被告自白與事實相符，其於前案觀察、
    勒戒執行完畢釋放後五年內再犯本案施用第一級毒品海洛因
    、第二級毒品甲基安非他命之犯行事證明確，洵堪認定。
二、核被告所為，係犯毒品危害防制條例第十條第一項之施用第
    一級毒品罪，及同條例第十條第二項之施用第二級毒品罪。
    被告施用毒品前之持有第一、二級毒品行為，本應以持有論
    ，惟持有後進而施用，其持有之低度行為應被施用之高度行
    為所吸收，故不再另論其持有第一、二級毒品罪。被告前曾
    因違反懲治盜匪條例等案件，經臺灣臺南地方法院於八十四
    年四月二十二日，以八十四年度訴字第一五三號判處有期徒
    刑八年，提起上訴後，由臺灣高等法院臺南分院判決及最高
    法院發回更審，最後經臺灣高等法院臺南分院於八十六年三
    月二十五日，以八十五年度上更二字第四三四號撤銷改判有
    期徒刑七年六月，於八十六年四月十八日確定，嗣於九十年
    三月二十九日假釋付保護管束，於九十三年五月十五日假釋
    期滿未經撤銷而視為執行完畢之事實，有臺灣高等法院被告
    前案紀錄表、刑案資料查註紀錄表各一份附卷可稽，其於五
    年以內再故意犯本件有期徒刑以上之二罪，各應依刑法第四
    十七條第一項，論以累犯，並均加重其刑。爰審酌被告施用
    第一、二級毒品，經觀察、勒戒後，仍不知戒惕，一再施用
    ，無視於毒品對於自身健康之戕害及國家對於杜絕毒品犯罪
    之禁令，不知戒除惡習，惡性非輕，然念及其施用毒品並無
    危害他人，被告犯罪手段尚屬平和，所生損害尚非鉅大，且
    被告犯後於本院審理時坦承犯行，尚見悔意之犯罪後態度，
    暨施用毒品者均有相當程度之成癮性及心理依賴，其犯罪心
    態與一般刑事犯罪之本質並不相同，應側重適當之醫學治療
    及心理矯治為宜等一切情狀，分別量處如主文所示之刑，並
    定其應執行之刑，以資懲儆。扣案之第一級毒品海洛因十四
    小包（合計淨重五點九三公克，包裝重二點二三公克）、第
    二級毒品甲基安非他命三小包（合計驗餘淨重二點零一九九
    公克），為供被告施用之毒品，又上開第一級毒品海洛因之
    包裝，因有第一級毒品海洛因殘留而無法析離，應整體視為
    毒品，依毒品危害防制條例第十八條第一項宣告沒收銷燬之
    。扣案之注射針筒三支、吸食器一組為被告所有且分別供犯
    施用第一級毒品、第二級毒品罪所用之物等情，業據被告供
    明在卷，爰依刑法第三十八條第一項第二款規定沒收之。
據上論斷，應依刑事訴訟法第二百七十三條之一第一項、第二百
九十九條第一項前段，毒品危害防制條例第十條第一項、第二項
、第十八條第一項前段，刑法第十一條、第四十七條第一項、第
五十一條第五款、第三十八條第一項第二款，判決如主文。
本案經檢察官甲○○到庭執行職務
中    華    民    國    97    年    2     月    15    日
                  刑事第十五庭  法  官  楊真明
以上正本證明與原本無異。
如不服本判決，應於送達後十日內向本院提出上訴狀（須附繕本
），上訴於臺灣高等法院臺中分院。
上訴書狀如未敘述理由，應於上訴期間屆滿後二十日內補提理由
書於本院。
                                書記官  呂苗澂
中    華    民    國    97    年    2     月    15    日
附錄本判決論罪科刑法條
毒品危害防制條例第十條：
  施用第一級毒品者，處六月以上五年以下有期徒刑。
  施用第二級毒品者，處三年以下有期徒刑。


司法院資訊處製作；財團法人民間司法改革基金會備份。
